臺灣臺中地方法院民事裁定　　　　　　　 100年度破字第20號
聲　請　人　杜桓瑋即科技島電訊企業有限公司之清算人
上列聲請人為科技島電訊企業有限公司聲請破產宣告事件，本院
裁定如下：
    主  文
聲請駁回。
聲請程序費用由聲請人負擔。
    理  由
一、按破產，對債務人不能清償債務者，宣告之；破產宣告時屬
    於破產人之一切財產，及將來行使之財產請求權，破產宣告
    後，破產終結前，破產人所取得之財產，為破產財團；財團
    費用及財團債務，應先於破產債權，隨時由破產財團清償之
    ，破產法第57條、第82條第1項、第97條分別定有明文。又
    破產程序乃於債務人不能清償其債務時，為使多數債權人獲
    得平等滿足，並兼顧債務人之利益，而就債務人之總財產，
    由法院參與之一般強制執行程序之謂；是法院就破產之聲請
    ，即應以職權為必要調查，如債務人確係無財產，則破產財
    團即不能構成，無從依破產程序清理債務，於參照破產法第
    148條之旨趣，自應依同法第63條，以裁定駁回其聲請（司
    法院院字第1505號解釋足資參照）。從而，如構成破產財團
    之債務人財產，明顯不足清償破產財團費用及財團債務時（
    即破產法第95條、第96條規定，財產費用為：(一)因破產財
    團之管理、變價及分配所生之費用、(二)破產債權人共同利
    益所需審判上之費用、(三)破產管理人之報酬、(四)破產人
    及其家屬之必要生活費及喪葬費；財團債務為：(一)破產管
    理人關於破產財團所為行為而生之債務、(二)破產人管理人
    為破產財團請求履行雙務契約所生之債務，或因破產宣告後
    應履行雙務契約而生之債務、(三)為破產財團無因管理所生
    之債務、(四)因破產財團不當得利所生之債務），依破產法
    第148條規定，法院於宣告破產後，隨即須同時宣告破產程
    序終止，此無異徒增破產程序及費用之浪費，且無益於債務
    人及其他債權人。故參照上開司法院解釋及相關說明，本院
    認若有此情狀，聲請宣告破產即為無實益，自應適用同法第
    63條規定以裁定駁回破產宣告之聲請。
二、本件聲請意旨略以：科技島電訊企業有限公司於民國99年12
    月31日經股東同意解散，並選任聲請人擔任清算人，嗣獲經
    濟部中部辦公室100年1月6日經授中字第10031525470號函准
    解散登記在案。聲請人於100年3月10日就任科技島電訊企業
    有限公司之清算人並踐行清算程序，報奉本院100年度司司
    113字第39236號函核予備查在案，於清算期間發現科技島電
    訊企業有限公司僅有資產現金新台幣 (下同)882元，但負債
    總額為18,483,216元，顯已無清償能力，爰聲請宣告破產等
    語。
三、經查：聲請人聲請意旨主張科技島電訊企業有限公司僅有資
    產現金882元，此外別無任何財產，但分別積欠財政部台灣
    省中區國稅局營利營業稅及營利事業所得稅10,841,108元、
    無優先之普通債權9,192,860元，負債總額高達18,483,216
    元，業據其提出與所述相符之科技島電訊企業有限公司資產
    負債表、財產目錄、股東審查報告書及財政部台灣省中區國
    稅局登記債權明細表等件以佐其說，堪信為真實。是科技島
    電訊企業有限公司之資產總額顯無從構成破產財團之財產，
    又該公司已進入清算程序，難期有新增營業收益以清償債務
    之信用、能力。是足見聲請人不僅無財產可支付支應破產財
    團費用及財團債務，更無餘額可供構成破產財團，是以，破
    產債權人並無可能獲得相當比例之受償，倘如宣告科技島電
    訊企業有限公司破產，徒增破產程序及費用之浪費，無益於
    全體債權人，即無進行破產程序實益，揆諸前開說明，本件
    聲請人聲請宣告科技島電訊企業有限公司破產與破產制度之
    本旨不符，即無理由，應予駁回。
四、依破產法第5條、民事訴訟法第95條、第78條裁定如主文。
中    華    民    國    100    年    9    月    30    日
                  民事第三庭   法  官   曹宗鼎
上正本係照原本作成。
如對本裁定抗告須於裁定送達後10日內向本院提出抗告狀，並繳
納抗告費新臺幣1,000元。
中    華    民    國    100    年    9    月    30    日
                               書記官   洪千羽